最高法院刑事判決　　　　　　九十六年度台上字第二九六一號
上　訴　人　甲○○
上列上訴人因違反毒品危害防制條例案件，不服台灣高等法院台
中分院中華民國九十六年二月八日第二審判決（九十五年度上重
訴字第七四號，起訴案號：台灣彰化地方法院檢察署九十四年度
毒偵字第六三一二、六三一三號，九十四年度偵字第七六一六號
），提起上訴，本院判決如下：
    主  文
上訴駁回。
    理  由
按刑事訴訟法第三百七十七條規定：上訴於第三審法院，非以判
決違背法令為理由，不得為之。是提起第三審上訴，應以原判決
違背法令為理由，係屬法定要件。如果上訴理由係對原審已調查
明確並於判決內論駁或說明之事項，徒憑己見重為事實之爭辯，
或任意指摘，顯與法律規定得為第三審上訴理由之違法情形不相
適合時，俱應認其上訴為違背法律上之程式，予以駁回。上訴意
旨略稱：(1)證人楊忠鵬與原審共同被告陳惠芬間有金錢上糾紛，
且上訴人與陳惠芬係男女朋友同居關係，原判決沒收之0000
000000門號行動電話（下稱系爭門號行動電話），焉有未
共用之理，楊忠鵬亦怎會不認識上訴人，楊忠鵬供述之真實性自
有可疑；原審未詳查其他證據，認楊忠鵬之警詢供述較為可信，
並為證明犯罪事實存否所必要，有證據能力，乃據以判處上訴人
販賣第一級毒品罪刑，有認定事實不依證據及判決不適用法則之
違法。(2)證人曾朝柏於第一審改稱係與上訴人合資購買第二級毒
品安非他命，原審對該有利上訴人之證據不予採取，且未依上訴
人之聲請傳訊該證人，率依曾朝柏於警、偵訊之供述，論處上訴
人販賣第二級毒品罪刑，有調查職責未盡、違背證據法則、判決
不載理由或理由矛盾之違法云云。
惟查：原判決撤銷第一審關於上訴人甲○○販賣第一級毒品及販
賣第二級毒品部分之科刑判決，改判仍論處上訴人共同連續販賣
第一級毒品（累犯）罪刑，及連續販賣第二級毒品（累犯）罪刑
，係依憑：上訴人與原審共同被告陳惠芬之供述，證人楊忠鵬、
曾朝柏之指證及員警胡敏男之證供，扣案毒品海洛因、系爭門號
行動電話、毒品分裝袋，卷附台灣大哥大股份有限公司雙向通聯
資料查詢、電子地圖、法務部調查局民國九十四年十二月十四日
調科壹字第一四００一二二七五號鑑定通知書等證據，為其論罪
之依據。並敘明：(1)證人楊忠鵬、曾朝柏之警詢供述與其等在第
一審之證述不符，審酌其等警詢時並無不當取供情形，且距案發
日較近，記憶自較深刻，又較無來自上訴人或其他成員同庭在場
之壓力，或事後串供故為迴護上訴人，客觀上應具有較可信之特
別情況，且為證明犯罪事實存否所必要，依刑事訴訟法第一百五
十九條之二規定，其等之警詢供述自得為證據，而有證據能力。
另曾朝柏於第一審證稱其偵訊筆錄之記載均係其所為陳述，內容
也都實在等語，是其偵訊中所言並無「顯有不可信之情況」存在
，該所為之證詞，亦得為證據，有證據能力。(2)上訴人與陳惠芬
二人供承使用過之系爭門號行動電話，確曾於九十四年七月十一
日至同年九月十六日間，與楊忠鵬使用之0000000000
號電話通話八次，且上訴人與陳惠芬使用系爭門號行動電話之基
地台位置，均係在彰化縣田中鎮○○路一五六號七樓頂，通話秒
數在五秒至二十秒內，有上述雙向通聯資料查詢可稽，與楊忠鵬
證述購買海洛因之時間相符，其證述購買海洛因地點即彰化縣田
中鎮○○路旁之電力公司，亦與其與陳惠芬聯絡時，陳惠芬使用
系爭門號基地台位置極為接近，再佐以楊忠鵬於警詢時，先係證
述向陳惠芬購買海洛因之次數為六次，經警提示通聯紀錄後，始
確認實際購買海洛因之次數應為八次等情，可證楊忠鵬於警詢時
就曾向陳惠芬購買海洛因之時、地、次數，均係自由意志下所為
陳述，具有相當高之憑信性，與事實相符。而上訴人與陳惠芬係
同居男、女朋友關係，上訴人與陳惠芬均稱會一同購買海洛因，
系爭門號行動電話，亦係由渠等共同使用，是就陳惠芬販售海洛
因予楊忠鵬之所得，應即係供上訴人與陳惠芬二人共同朋分花用
，其等共同購入海洛因，復共同使用販售海洛因之款項，就販賣
毒品海洛因予楊忠鵬八次之行為，應有犯意聯絡及行為分擔。又
因上訴人與陳惠芬二人販賣海洛因予楊忠鵬係推由陳惠芬出面聯
絡、交易，故楊忠鵬稱其不認識上訴人乃屬當然，自不足以此為
上訴人有利之認定。至楊忠鵬於第一審改稱：伊在警局係對警方
提供陳惠芬之照片隨便指認，且當時陳惠芬欠伊錢，伊才會說陳
惠芬有賣海洛因云云，然其與陳惠芬就借款次數、借款金額、借
款後曾否清償等重要事項，陳述互有扞格，且依上述通聯紀錄，
其與陳惠芬通話時間均在五秒至二十秒內，果真係為討論還款事
宜，焉有可能時間如此短暫，足徵楊忠鵬於第一審翻異前詞，衡
係因對上訴人及陳惠芬有所顧忌或同情，不願陳述不利於上訴人
等之事實，應以其於警詢時所供，與卷內事證相符，可為採信。
(3)上訴人連續出售第二級毒品甲基安非他命予曾朝柏之事實，業
據曾朝柏警詢時供述在卷，及於檢察官偵查中結證屬實，徵之上
訴人與陳惠芬均陳稱與曾朝柏素無怨隙，上訴人與曾朝柏亦均稱
：曾朝柏與家人發生糾紛時，由上訴人提供食宿及生活費予曾朝
柏等語，衡情上訴人與曾朝柏間，有相當之情誼關係，曾朝柏實
無僅係為圖供出上手減刑之利益，而甘冒偽證罪之處罰，仍執意
對提供其食宿、生活費之上訴人，設詞誣陷其涉犯販賣毒品重罪
之理。曾朝柏嗣於第一審改稱：其係與上訴人一起出資至田尾購
買安非他命云云，然其與上訴人前均未曾提及係共同出資購買安
非他命，且曾朝柏於第一審並稱其於偵查中作證之訊問筆錄，所
載內容都實在等語，再佐以曾朝柏於警詢時，尚特別表明其與上
訴人均係直接在住處交易，而非利用通聯紀錄上所記載之通話聯
絡毒品交易，及供稱其因本係住在上訴人處，恐遭其報復，無法
當場指證等語，應可認曾朝柏嗣於第一審實因囿於與上訴人之情
誼，及憚於遭事後報復，而故為迴護上訴人之詞，其於警、偵訊
時所為一致之證述，具高度憑信性。上訴人之原審指定辯護人仍
就已於第一審行交互詰問時詰問過之事項，聲請傳喚詰問證人曾
朝柏，質之上訴人亦稱無再傳訊之必要，爰不再行傳喚各等情。
對於上訴人販賣第一級、第二級毒品之事實，證人楊忠鵬、曾朝
柏前後供述不符之證據取捨，俱依憑卷證逐一說明審認、論駁綦
詳，其推理論斷衡諸經驗法則、論理法則、證據法則等皆無違背
。核上訴意旨係對原審已調查明確並於判決內論駁或說明之事項
，徒憑己見重為事實之爭辯，或任意指摘，顯與法律規定得為第
三審上訴理由之違法情形不相適合。綜上說明，應認本件上訴違
背法律上之程式，予以駁回。
據上論結，應依刑事訴訟法第三百九十五條前段，判決如主文。
中　　華　　民　　國　九十六　年　　五　　月  三十一  日
                      最高法院刑事第六庭
                          審判長法官  呂　潮　澤
                                法官  吳　昆　仁
                                法官  孫　增　同
                                法官  趙　文　淵
                                法官  吳　　　燦
      本件正本證明與原本無異
                                      書  記  官
中　　華　　民　　國　九十六　年　　六　　月    五    日
                                                H
